【裁判字號】    96,訴,3765
【裁判日期】    970128
【裁判案由】    強盜等
【裁判全文】
臺灣臺中地方法院刑事判決              96年度訴字第3765號
公  訴  人  臺灣臺中地方法院檢察署檢察官
被      告  丁○○
                    （現於臺灣臺中看守所羈押中）
選任辯護人  江銘栗律師
被      告  乙○○
                      之13
選任辯護人  江燕鴻律師
上列被告等因強盜等案件，經檢察官提起公訴（九十六年度偵字
第一六五四○號），本院判決如下：
    主    文
丁○○共同未經許可，持有可發射子彈具有殺傷力之改造手槍，
累犯，處有期徒刑年捌月，併科罰金新臺幣拾貳萬元，罰金如
易服勞役，以新臺幣壹仟元折算壹日；扣案之仿ＢＥＲＥＴＴＡ
廠92ＦＳ型半自動手槍製造之改造手槍壹支（含彈匣壹個，槍枝
管制編號：0000000000號），沒收。又共同意圖為自
己不法之所有，攜帶兇器，以脅迫至使不能抗拒，而取他人之物
，累犯，處有期徒刑柒年拾月；扣案之仿ＢＥＲＥＴＴＡ廠92Ｆ
Ｓ型半自動手槍製造之改造手槍壹支（含彈匣壹個，槍枝管制編
號：0000000000號）、彈殼壹顆，均沒收。又共同意
圖為自己不法之所有，攜帶兇器，以脅迫至使不能抗拒，而取他
人之物，累犯，處有期徒刑柒年拾月；扣案之仿ＢＥＲＥＴＴＡ
廠92ＦＳ型半自動手槍製造之改造手槍壹支（含彈匣壹個，槍枝
管制編號：0000000000號），沒收。應執行有期徒刑
拾年，併科罰金新臺幣拾貳萬元，罰金如易服勞役，以新臺幣壹
仟元折算壹日；扣案之仿ＢＥＲＥＴＴＡ廠92ＦＳ型半自動手槍
製造之改造手槍壹支（含彈匣壹個，槍枝管制編號：00000
00000號）、彈殼壹顆，均沒收。
乙○○共同未經許可，持有可發射子彈具有殺傷力之改造手槍，
處有期徒刑年貳月，併科罰金新臺幣陸萬元，罰金如易服勞役
，以新臺幣壹仟元折算壹日；扣案之仿ＢＥＲＥＴＴＡ廠92ＦＳ
型半自動手槍製造之改造手槍壹支（含彈匣壹個，槍枝管制編號
：0000000000號），沒收。又共同意圖為自己不法之
所有，攜帶兇器，以脅迫至使不能抗拒，而取他人之物，處有期
徒刑柒年捌月；扣案之仿ＢＥＲＥＴＴＡ廠92ＦＳ型半自動手槍
製造之改造手槍壹支（含彈匣壹個，槍枝管制編號：00000
00000號）、彈殼壹顆，均沒收。又共同意圖為自己不法之
所有，攜帶兇器，以脅迫至使不能抗拒，而取他人之物，處有期
徒刑柒年捌月；扣案之仿ＢＥＲＥＴＴＡ廠92ＦＳ型半自動手槍
製造之改造手槍壹支（含彈匣壹個，槍枝管制編號：00000
00000號），沒收。應執行有期徒刑玖年貳月，併科罰金新
臺幣陸萬元，罰金如易服勞役，以新臺幣壹仟元折算壹日；扣案
之仿ＢＥＲＥＴＴＡ廠92ＦＳ型半自動手槍製造之改造手槍壹支
（含彈匣壹個，槍枝管制編號：0000000000號）、彈
殼壹顆，均沒收。
    犯罪事實
一、丁○○前因違反毒品危害防制條例案件，經本院以九十年度
    訴字第一○五九號判決處以應執行有期徒刑十月（施用第一
    級毒品部分有期徒刑八月，施用第二級毒品部分有期徒刑四
    月），並於民國九十四年三月十九日縮刑期滿執行完畢。詎
    其猶不知悔改，於九十五年三、四月間（正確時間丁○○已
    不復記憶），在臺中市逢甲大學附近某店內，以新臺幣（下
    同）六千元之代價，購買具有殺傷力之仿ＢＥＲＥＴＴＡ廠
    92ＦＳ型半自動手槍製造之改造手槍一支（含彈匣一個，係
    換裝土造金屬槍管而成，槍枝管制編號：00000000
    00號），及不具彈頭無殺傷力之子彈（僅有彈殼，內有火
    藥，彈殼前端以臘油封住）一顆，而未經許可持有上開具有
    殺傷力之仿ＢＥＲＥＴＴＡ廠92ＦＳ型半自動手槍製造之改
    造手槍一支（含彈匣一個）。
二、丁○○、乙○○二人因缺錢花用，竟基於意圖為自己不法所
    有及持有可發射子彈具有殺傷力之改造手槍之犯意聯絡，於
    九十六年四月二十二日凌晨一時許，渠等二人共同持上開具
    有殺傷力可資為兇器使用之仿ＢＥＲＥＴＴＡ廠92ＦＳ型半
    自動手槍製造之改造手槍一支（含彈匣一個，內有前述不具
    彈頭無殺傷力之子彈一顆），搭乘由張標松所駕駛之車牌號
    碼Ｘ六－一八二六計程車，至臺中市○○區○○路一九九巷
    三六號雞隻批發市場，欲強盜該雞隻批發市場內之財物。當
    到達前述雞隻批發市場時，丁○○告知張標松即將下車強盜
    財物，要求張標松配合渠等行動，張標松聞言即拔下車鑰匙
    逃離，丁○○亦跟著下車，持上開具有殺傷力之仿ＢＥＲＥ
    ＴＴＡ廠92ＦＳ型半自動手槍製造之改造手槍朝地上開了一
    槍後，將該改造手槍交予乙○○，即去追趕張標松；乙○○
    則持該改造手槍往丙○○所有之攤位走去，以該改造手槍指
    向丙○○，喝令丙○○交出財物，丙○○因害怕乙○○所持
    之槍械，恐遭不測而不能抗拒，任由乙○○自其攤位抽屜內
    取走丙○○所有之黑色皮夾一個（內有國民身分證一張、健
    保卡一張、自用大貨車駕駛執照一張、臺新銀行信用卡二張
    、國泰世華商業銀行信用卡一張、現金一萬二千元）。乙○○得手後即往大門方向逃逸，在大門口遇到追趕張標松未果
    之丁○○，惟渠等二人思及已無交通工具可供逃離現場，竟
    又另起意圖為自己不法所有之犯意聯絡，乙○○將上開改造
    手槍交予丁○○，由丁○○持上開改造手槍至該雞隻批發市
    場之福利社內，以該改造手槍指向甲○○之胸部，喝令甲○○交出車輛，甲○○因害怕丁○○所持之槍械，恐遭不測而
    不能抗拒，任由丁○○自其身上取走其所有車牌號碼為Ｂ三
    －九六七八號自用小客車鑰匙。丁○○即持該車鑰匙開走甲○○所有之車牌號碼Ｂ三－九六七八號自用小客車，並在大
    門口搭載乙○○離去。丁○○、乙○○逃離前揭雞隻批發市
    場後，遂將共同強盜所得之車牌號碼Ｂ三－九六七八號自用
    小客車棄置在離上述雞隻批發市場約一、二公里之廣福路旁
    ，並將共同強盜所得之現金一萬二千元平分花用，其餘丙○○所有之皮夾、證件、信用卡則由乙○○丟棄在臺中市○○○路交流道附近。嗣經警據報前往現場蒐證，採集並扣得已
    擊發之彈殼一顆；又依現場監視器錄影畫面得知係丁○○所
    為，而於九十六年六月十五日至臺灣臺中看守所借提因另案
    通緝在押之丁○○查證，丁○○並於同年月二十二日下午四
    時許，帶同警方至南投縣草屯鎮○○路四三七之七號住宅後
    方荔枝園廁所馬桶水箱內查扣上開改造手槍一支（含空彈匣
    一個），始查悉上情。
三、案經臺中市警察局第六分局報請臺灣臺中地方法院檢察署檢
    察官偵查起訴。
    理    由
一、訊據被告丁○○對於自九十五年三、四月間起即持有上開具
    有殺傷力之仿ＢＥＲＥＴＴＡ廠92ＦＳ型半自動手槍製造之
    改造手槍，及被告二人對於渠等於前揭時、地，共同持上開
    改造手槍強盜被害人丙○○財物等情坦承不諱，惟均矢口否
    認有何強盜被害人甲○○所有自用小客車犯行，被告丁○○
    辯稱：伊只是向被害人甲○○借用車輛，並無不法所有之意
    圖云云，被告乙○○辯稱：伊不知被告丁○○要去強盜車輛
    云云。然查：
  (一)被告謝閔自九十五年三、四月間起持有上開具有殺傷力之仿
    ＢＥＲＥＴＴＡ廠92ＦＳ型半自動手槍製造之改造手槍，及
    被告二人於前揭時、地，共同持上開改造手槍強盜被害人丙○○財物等情，除據被告二人自承在卷外，核與被害人丙○○於本院審理時證述遭強盜情節相符。又扣案之改造手槍一
    支（槍枝管制編號：0000000000號），經送請內
    政部警政署刑事警察局鑑定結果，認係由仿ＢＥＲＥＴＴＡ
    廠92ＦＳ型半自動手槍製造之槍枝，換裝土造金屬槍管而成
    ，擊發功能正常，可供擊發適用子彈使用，研判具殺傷力等
    情，此有內政部警政署刑事警察局九十六年七月十七日刑鑑
    字第○九六○○九八一四四號槍彈鑑定書在卷可參，足認扣
    案之改造手槍具有殺傷力甚明。此外，復有臺中市警察局第
    六分局搜索扣押筆錄、臺中市警察局第六分局扣押物品目錄
    表、被告丁○○指認被告乙○○照片一張、被告丁○○非法
    持有改造槍枝照片一張、被告丁○○起出改造槍枝照片四張
    、改造槍枝照片二張、被害人丙○○指認被告丁○○照片一
    張、被害人甲○○指認被告乙○○照片一張、監視器翻拍照
    片四張附卷可憑，並有前述改造手槍及經被告丁○○擊發遺
    落在現場之彈殼一顆扣案可資佐證，足見被告二人此部分自
    白與事實相符，足堪認定。
  (二)按刑法上搶奪、強盜等罪所謂之意圖不法所有之意義，必行
    為人自知對於該項財物並無法律上正當權源，圖以巧取掠奪
    之手段，占為己有，始與同法第十三條之故意條件相符（最
    高法院二十七年上字第一四○四號判例意旨參照）；又按刑
    法上關於財產上之犯罪，所定意圖為自己或第三人不法所有
    之意思條件，即所稱之「不法所有意圖」，固指欠缺適法權
    源，仍圖將財產移入自己實力支配管領下，得為使用、收益
    或處分之情形而言，然該項「不法所有」云者，除係違反法
    律之強制或禁止規定者外；其移入自己實力支配管領之意圖
    ，違反公共秩序或善良風俗，以及逾越通常一般之人得以容
    忍之程度者，亦包括在內（最高法院九十四年度台上字第五
    一九四號判決意旨參照）。被告雖辯稱：伊只是向被害人甲○○借用一下車輛而已云云（參見本院卷第一一六頁），然
    被害人甲○○於本院審理時以證人身分證稱：當時伊在福利
    社看電視，聽到外面有聲音，好像是槍聲，伊就跑到福利社
    門口看，有一個人跑進福利社內，用槍指著伊胸部，但是沒
    有碰觸到伊身體，說要開伊的車出去，就搶伊掛在腰部的車
    鑰匙，把車開走了，該名歹徒是在庭之被告丁○○等語（參
    見本院卷第七二頁），則被害人甲○○當時並未同意出借上
    開車輛予被告丁○○，被告丁○○持槍自行取走被害人甲○○所有之車鑰匙將車開走，顯然欠缺適法權源，且被告丁○○將被害人甲○○車輛自行開走，已將該車輛移入自己實力
    支配管領下，又為逃離現場而加以使用，復其持改造手槍以
    脅迫手段使被害人甲○○不能抗拒，將被害人車輛移入自己
    實力支配管領之意圖，非但逾越通常一般之人得以容忍之程
    度，更違反公共秩序與善良風俗，揆諸前揭判例、判決意旨
    ，自屬刑法上所稱之「意圖為自己不法之所有」，縱被告二
    人占有時間短暫、事後將該車輛棄置，亦無解於強盜犯行之
    成立，被告丁○○前揭所辯，實無足採。
  (三)按共同正犯之意思聯絡，不限於事前有所協議，其於行為當
    時，基於相互之認識，以共同犯罪之意思參與者，亦無礙於
    共同正犯之成立；又意思之聯絡並不限於事前有所謀議，即
    僅於行為當時有共同犯意之聯絡者，亦屬之，且其表示之方
    法，亦不以明示通謀為必要，即相互間有默示之合致，亦無
    不可（最高法院七十三年台上字第一八八六號判例、七十三
    年台上字第二三六四號判例意旨參照）。另按共同實施犯罪
    行為之人，在合同意思範圍以內，各自分擔犯罪行為之一部
    ，相互利用他人之行為，以達其犯罪之目的者，即應對於全
    部所發生之結果，共同負責（最高法院二十八年上字第三一
    一○號判例意旨參照）。被告乙○○雖辯稱：伊是在搶來的
    車上交槍給被告丁○○，伊搶完後沒有在大門口遇到被告丁○○，伊也沒有在大門口拿槍給被告丁○○云云（參見本院
    卷第一二○頁），然被告乙○○又於本院審理時自承：當天
    拿一把槍去搶劫，伊沒有看到丁○○拿另外一把槍枝出來，
    伊去搶被害人丙○○皮夾的槍，是被告丁○○一開始朝地上
    開槍的那把，伊搶完皮夾後就往大門跑，伊沒有往福利社方
    向去等語（同上頁），被告二人當日既只攜帶一把手槍強盜
    ，若被告乙○○在持該手槍強盜被害人丙○○財物後，直到
    被告丁○○強盜被害人甲○○所有之上開車輛，並將之駛出
    雞隻批發市場後，才在車上交該手槍予被告丁○○，則被告
    丁○○如何能持該把手槍去強盜被害人甲○○之車輛？是被
    告乙○○前揭置辯，顯與事實不符，應以被告丁○○供稱：
    伊走到快要到大門時，看到被告乙○○在搶劫，被告乙○○
    搶完後朝伊跑過來，那時候伊想到司機已經跑走了，伊叫被
    告乙○○把槍交給伊等語（參見本院卷第一一九頁）切合邏
    輯，反徵被告乙○○臨訟飾卸之情。又被告乙○○辯稱：伊
    心裏想先跑出圍牆外面再打算，然後被告丁○○就叫伊，伊
    看到他開一臺車出來，伊就坐上車子云云（參見本院卷第一
    二一頁），惟被告二人強盜被害人丙○○財物得手後，理應
    立即逃離現場，被告乙○○竟將扣案之改造手槍交予被告丁○○，任由被告丁○○持該改造手槍進入雞隻批發市場之福
    利社內，且當時被告二人正欠缺逃逸之交通工具，被告乙○○顯有認識被告丁○○再度進入雞隻批發市場是為了強盜供
    被告二人離去之用的交通工具。況被告乙○○除迅速交槍外
    ，被告丁○○從進入雞隻批發市場福利社強盜車鑰匙，到尋
    得該車輛將之開出，歷時非短，被告乙○○猶在大門外等待
    ，且見被告丁○○將車開出後，並未遲疑該車來源，立即上
    車，顯見被告乙○○對被告丁○○強盜車輛一事已有默示之
    合致，並利用被告丁○○強盜車輛之行為，以達成使用該車
    輛逃離現場之不法目的，揆諸前揭判例意旨，被告乙○○亦
    應與被告丁○○共同成立此部分之強盜犯行。
  (四)綜上，本案事證明確，被告二人前述犯行均堪認定，應依法
    論科。
二、論罪科刑部分：
  (一)核被告丁○○於犯罪事實欄一、二有關持有扣案之改造手槍
    ，及被告乙○○於犯罪事實欄二有關持有扣案之改造手槍之
    所為，均係違反槍砲彈藥刀械管制條例第八條第四項未經許
    可持有可發射子彈具有殺傷力之改造手槍罪。
  (二)按所謂兇器，其種類並無限制，凡客觀上足以對人之生命、
    身體、安全構成威脅，具有危險性之兇器為已足，並不以攜
    帶之初有行兇之意圖為必要（最高法院七十九年度臺上字第
    五二五三號判例意旨參照）；查被告二人所持扣案之仿ＢＥ
    ＲＥＴＴＡ廠92ＦＳ型半自動手槍製造之改造手槍，具有殺
    傷力，業如前述，且本身為沉重之鋼鐵材質，自足認係可傷
    害人之生命、身體之兇器。是核被告二人如犯罪事實欄二所
    示二次強盜他人財物之所為，均係犯強盜罪而有刑法第三百
    二十一條第一項第三款之情形，應論以同法第三百三十條第
    一項攜帶兇器強盜罪。
  (三)被告二人持有槍枝主要組成零件彈匣之行為已為其持有改造
    手槍之行為吸收，亦不另論罪。
  (四)被告二人就未經許可持有可發射子彈具有殺傷力之改造手槍
    罪、及二次攜帶兇器強盜罪，均有犯意聯絡與行為分擔，為
    共同正犯。
  (五)被告丁○○於本院審理時自承：伊跟司機張標松說要行搶請
    他配合行動，結果司機害怕將該車鑰匙拔下後逃離，伊下車
    後旁邊就有一堆人，伊先開一槍嚇退他們，被告乙○○從伊
    手上把槍拿走去搶劫，那時候伊在叫司機不要走，伊走到快
    要到大門時，看到被告乙○○在搶劫，被告乙○○搶完後朝
    伊跑過來，那時候伊想到司機已經跑走了，伊叫被告乙○○
    把槍交給伊，伊沒有跟乙○○說要做什麼，就往回跑去福利
    社，伊有看到雞隻批發市場還停留其他貨車，伊有看到一臺
    廂型車，伊就跑去福利社，伊想這臺廂型車應該是福利社的
    人所有等語（參見本院卷第一一七、一一九頁），足徵被告
    二人係因原計劃搭乘該輛計程車逃離現場，惟計程車司機張
    標松得知被告二人為搶匪而拔下車鑰匙逃跑，被告丁○○在
    被告乙○○強盜丙○○財物得手且追趕計程車司機張標松未
    果後，方思及已無交通工具可供渠等二人逃離現場，而另行
    起意強盜被害人甲○○之車輛，故強盜被害人甲○○車輛並
    非在原本強盜計劃內，此部分強盜犯行應另行論罪。被告二
    人所犯槍砲彈藥刀械管制條例第八條第四項未經許可持有可
    發射子彈具有殺傷力之改造手槍罪與二次刑法第三百三十條
    第一項攜帶兇器強盜罪之三罪間，犯意各別，行為互殊，應
    分論併罰。
  (六)被告丁○○前因違反毒品危害防制條例案件，經本院以九十
    年度訴字第一○五九號判決處以應執行有期徒刑十月（施用
    第一級毒品部分有期徒刑八月，施用第二級毒品部分有期徒
    刑四月），並於九十四年三月十九日縮刑期滿執行完畢，有
    臺灣高等法院被告前案紀錄表及臺灣臺中地方法院檢察署刑
    案資料查註紀錄表在卷可憑，被告丁○○前受有期徒刑執行
    完畢，五年內故意再犯本件有期徒刑以上之槍砲與加重強盜
    三罪，均為累犯，應依刑法第四十七條第一項之規定各加重
    其刑。
  (七)爰審酌被告二人年輕力壯，不思以正當途徑獲取財物，圖以
    強盜財物滿足自己之慾望，且持扣案之具殺傷力改造手槍強
    盜財物，手段惡劣，造成被害人財產損失及精神驚嚇，嚴重
    影響社會治安，是被告二人惡性非輕，及參酌被告二人二次
    加重強盜行為各自分工，所得財物均分，亦均使用強盜得來
    之車輛逃離現場，被告二人二次加重強盜犯行惡性相同，惟
    被告丁○○持有扣案之改造手槍時間較久，就槍砲部分之量
    刑應較重於被告乙○○，並考量被告二人已與被害人丙○○
    、甲○○分別達成和解，有和解書二紙在卷可憑（參見偵卷
    第六九、七○頁），暨渠等犯罪之動機、目的、手段、素行
    、智識程度、所持有槍枝之數量、犯罪所生之危害，及犯後
    否認部分犯行，態度難認良好等一切情狀，分別量處如主文
    所示之刑，併均就所處罰金刑部分諭知易服勞役之折算標準
    ，及定渠等各應執行之刑，及就併處罰金刑諭知易服勞役之
    折算標準，以示懲儆。起訴書雖記載對被告乙○○求處有期
    徒刑八年，然被告乙○○就強盜犯行參與之強度實與被告丁○○無異，若僅因被告乙○○持有扣案改造手槍時間較被告
    丁○○短，及被告丁○○有累犯加重其刑之情況，而與被告
    丁○○之刑度相差有期徒刑二年，顯有不公，故本院不予採
    用，併予敘明（被告丁○○三罪所處刑度總和為有期徒刑十
    九年四月，定應執行有期徒刑十年，而被告乙○○三罪所處
    刑度總和為有期徒刑十八年六月，依與被告丁○○相同之折
    算比例，其應執行有期徒刑九年六月）。
  (八)另保安處分係針對受處分人將來之危險性所為之處置，以達
    教化、治療之目的，為刑罰之補充制度，本於保安處分應受
    比例原則之規範，保安處分之宣告，應與行為人所為行為之
    嚴重性、行為人所表現之危險性及對於行為人未來行為之期
    待性相當。查被告二人前並無強盜前科，本院認對被告二人
    宣告適當之刑事處分，已足對其等產生矯正策勵之作用，非
    謂一有強盜行為，即須諭知強制工作不可，且被告二人先前
    有正當工作，此有在職證明書二紙在卷可稽，又無證據證明
    被告二人人對於犯罪已成其日常之惰性行為而具有犯罪之習
    性，本院因認尚無併予令其等入勞動場所強制工作之必要，
    公訴檢察官亦於本院審理時撤回對被告乙○○強制工作之聲
    請（參見本院卷第一二四頁），附此敘明。
三、沒收部分：
  (一)扣案之仿ＢＥＲＥＴＴＡ廠92ＦＳ型半自動手槍製造之改造
    手槍一支（含彈匣一個，槍枝管制編號：00000000
    00號），具有殺傷力，已如前述，屬違禁物，應依刑法第
    三十八條第一項第一款之規定，在違反槍砲彈藥刀械管制條
    例罪主刑下，予以宣告沒收；又該扣案之改造手槍，為被告
    丁○○所有，供被告二人共犯二次加重強盜所用之物，亦應
    各在渠等二次加重強盜罪主刑下，予以宣告沒收。
  (二)扣案之彈殼一顆，原係不具彈頭無殺傷力之子彈（僅有彈殼
    內有火藥，彈殼前端以臘油封住），經被告丁○○擊發後所
    餘，業經被告丁○○供承在卷（參見本院卷第一一七頁），
    雖無殺傷力而非違禁物，然該扣案彈殼係被告丁○○所有，
    供被告二人強盜被害人丙○○所用之物，應依刑法第三十八
    條第一項第二款之規定，在該次加重強盜罪主刑下，予以宣
    告沒收。
據上論斷，應依刑事訴訟法第二百九十九條第一項前段，槍砲彈
藥刀械管制條例第八條第四項、刑法第十一條前段、第二十八條
、第三百三十條第一項、第四十二條第三項、第四十七條第一項
、第五十一條第五款、第三十八條第一項第一、二款，判決如主
文。
中    華    民    國    97    年    1     月    28    日
                  刑事第十三庭  審判長法  官  李秋娟
                                      法  官  陳得利
                                      法  官  黃裕仁
上正本證明與原本無異。
如不服本判決，應於收受送達後十日內向本院提出上訴書狀（應
敘述具體理由並附繕本）。
上訴書狀如未敘述理由，應於上訴期間屆滿後二十日內補提理由
書於本院。
                                      書記官  王嘉仁
中    華    民    國    97    年    1     月    28    日
附錄論罪科刑法條
槍砲彈藥刀械管制條例第八條第四項：
未經許可，持有、寄藏或意圖販賣而陳列第一項所列槍枝者，處
三年以上十年以下有期徒刑，併科新臺幣七百萬元以下罰金。
刑法第三百二十條第一項
意圖為自己或第三人不法之所有，而竊取他人之動產者，為竊盜
罪，處五年以下有期徒刑、拘役或五百元以下罰金。
刑法第三百二十一條：
犯竊盜罪而有左列情形之一者，處六月以上五年以下有期徒刑：
一  於夜間侵入住宅或有人居住之建築物、船艦，或隱匿其內而
    犯之者。
二  毀越門扇、牆垣或其他安全設備而犯之者。
三  攜帶兇器而犯之者。
四  結夥三人以上而犯之者。
五  乘火災、水災或其他災害之際而犯之者。
六  在車站或埠頭而犯之者。
刑法第三百三十條第一項：
犯強盜罪而有第三百二十一條第一項各款情形之一者，處七年以
上有期徒刑。


司法院資訊處製作；財團法人民間司法改革基金會備份。
